# 陈版：商誉减值是否需要计提递延所得税资产？

提问人：hcl1986 时间：2012-12-02 10:42:35
商誉减值是否需要计提递延所得税资产？

回答人：chenyiwei
根据IAS 12.21A、21B：
21A Subsequent reductions in a deferred tax liability that is unrecognised because it arises from the initial recognition of goodwill are also regarded as arising from the initial recognition of goodwill and are therefore not recognised under paragraph 15(a). For example, if in a business combination an entity recognises goodwill of CU100 that has a tax base of nil, paragraph 15(a) prohibits the entity from recognising the resulting deferred tax liability. If the entity subsequently recognises an impairment loss of CU20 for that goodwill, the amount of the taxable temporary difference relating to the goodwill is reduced from CU100 to CU80, with a resulting decrease in the value of the unrecognised deferred tax liability. That decrease in the value of the unrecognised deferred tax liability is also regarded as relating to the initial recognition of the goodwill and is therefore prohibited from being recognised under paragraph 15(a).
21B Deferred tax liabilities for taxable temporary differences relating to goodwill are, however, recognised to the extent they do not arise from the initial recognition of goodwill. For example, if in a business combination an entity recognises goodwill of CU100 that is deductible for tax purposes at a rate of 20 per cent per year starting in the year of acquisition, the tax base of the goodwill is CU100 on initial recognition and CU80 at the end of the year of acquisition. If the carrying amount of goodwill at the end of the year of acquisition remains unchanged at CU100, a taxable temporary difference of CU20 arises at the end of that year. Because that taxable temporary difference does not relate to the initial recognition of the goodwill, the resulting deferred tax liability is recognised.因此，与后续商誉减值相关的暂时性差异被认为与初始计量有关，是不可以确认递延所得税负债的。但是，如果税法允许商誉摊销（中国税法目前不允许），而会计准则不允许商誉摊销，则由商誉摊销导致的暂时性差异被认为与商誉初始确认无关，可以确认递延所得税负债。

提问人：hcl1986 时间：2012-12-02 13:14:55
回复 chenyiwei 的帖子
你的意思我是明白了，但我一直纠结有没有“初始计量无关形成的商誉”，如果有的话后续减值是不是就可以计提递延所得税资产了，若有能列举一下有几种吗？

回答人：chenyiwei
由于商誉的唯一来源是在非同一控制下企业合并的购买日确认，因此不应出现“初始计量无关形成的商誉”。